# 请教陈版，关于重分类进损益的外币报表折算差额计入财务费用影响利润总额的疑问

提问人：768895149 时间：2019-07-26 21:39:58
陈版好，请教问题如下：
合并范围内境外子公司， 2017 年使用美元作为记账本位币，年末编制人民币报表用于母公司合并，确认其他综合收益-报表折算差异 1000 元。
2018 年初，记账本位币切换为人民币（此处默认为切换本位币符合准则条件），则 2018 年末编制报表用于母公司合并时。
期末的其他综合收益为 0 ，则期初期末的变动是否属于重分类进损益的外币报表折算差异内容，如是。
该处理，将影响当期财务费用，进而影响当期利润总额，该对利润总额的影响是否需考虑影响可抵扣亏损的计算，如不需考虑，在利润总额与所得税费用的关系中应在何项目列示呢？
以上，请陈版帮忙解疑。
个人理解，该差异的出现不应影响税务口径的可抵扣亏损的概念。

回答人：chenyiwei
这种情况的处理比较特殊。在记账本位币转换日（2018.1.1），应当以折算后的 2017.12.31 资产负债表的各项目余额作为该日的人民币报表的期初数，即其中的资产、负债项目是按照转换日的即期汇率折算的，而各权益项目仍延续此前按历史汇率折算的结果，相应地截至该日的 “其他综合收益——外币报表折算差额” 仍然保留。但该项目在记账本位币转换后不会再有新的发生额，而是一直保持该余额不变，到后续处置或清算该子公司并丧失控制权时，再将其重分类至届时的投资收益。
日后丧失对该子公司控制权，转入投资收益时，因为只是合并报表层面的重分类，故不考虑可抵扣亏损问题，不影响各主体的应纳税所得额，在附注的利润总额和所得税费用调节表中作为 “无需纳税的收入” 披露。

提问人：768895149 时间：2019-07-27 09:48:18
陈版好，按照这样理解的话，报表保留这个报表折算差异，即 2018 年 1月 1 日时账面本位币切换至人民币的时候，账面即保留了该报表折算差异对吧，否者资产负债表将不平衡。及转换为本位币时， 2018 年 1 月 1 日按照 2017 年末报表折算的规则，对账面的会计科目进行折算，然后差异保留在其他综合收益中，是否可以这样理解。
因刚好遇到的公司无资本投入， 2018 年 1 月 1 日均按照即期汇率进行本位币的切换，账面无折算差异，导致年末根据账面本位币（人民币）出具的报表，也不存在其他综合收益项目，目前个人考虑的做法系，因涉及金额较小，考虑直接作为重分类进损益的财务报表折算差异。因影响利润总额，考虑在其他项中或不可抵扣成本中体现利润总额与所得税的调整关系。

回答人：chenyiwei
可以这样理解。